【裁判字號】    89,訴,249
【裁判日期】    891026
【裁判案由】    偽造文書
【裁判全文】
臺灣臺東地方法院刑事判決                          八十九年度訴字第二四九號
    公  訴  人  臺灣臺東地方法院檢察署檢察官
    被      告  甲○○
右列被告因偽造文書等案件，經檢察官提起公訴（八十九年度偵字第一七五一號），
本院判決如左：
    主  文
甲○○偽造署押，足以生損害於公眾或他人，累犯，處有期徒刑柒月。
附於偵查卷八十九年六月七日五時四十五分之警訊筆錄，被告偽造之「張緯鴻」署押
貳個、指印柒枚及第十一頁於變造乙○○之駕駛執照上偽造之「張緯鴻」署押壹個、
指印貳枚；扣案之乙○○所有車籍管轄編號000000000000號之普通大貨
車駕駛執照上被告之相片一幀，均沒收之。
    事  實
一、甲○○前曾因違反動產擔保交易法，經臺灣臺北地方法院判處有期徒刑三月，於
    民國（下同）八十九年九月三十日執行完畢；又違反槍砲彈藥刀械管制條例、麻
    醉藥品管理條例案件經上開法院判處有期徒刑一年、四月，定應執行刑一年二月
    ，於八十七年三月二十四日執行完畢，嗣因案遭通緝中，猶不知悔改，於八十九
    年五月中旬某日在臺北市○○○路、基隆路口捷運站附近拾獲乙○○所有於八十
    九年四月初於桃園縣南坎交流道橋下所失竊車籍管轄編號為000000000
    000號普通大貨車駕駛執照一枚，竟為掩飾其通緝犯之身分及供自己行使逃避
    查緝之用，乃基於為意圖自己不法所有及偽造駕駛執照之犯意，除將上開駕駛執
    照侵占入己外，復以自己之相片換貼於上開執照上，足生損害於乙○○與監理機
    關核發及管理駕駛執照之正確性。另於八十九年六月七日三時許，在臺北市○○
    路○段九○號加州舞廳，甲○○為掩飾其通緝犯之身分並基於行使上開變造駕駛
    執照之犯意，於出示上開變造之駕駛執照供警臨檢時，為警發現該駕駛執照有異
    而當場查獲，惟甲○○乃冒稱其弟「張緯鴻」之名於當場、事後於同日五時四十
    五分許，在臺北市政府警察局萬華分局武昌派出所為警詢問時，接續於上開變造
    之駕駛執照上、該派出所警員所制作八十九年六月七日五時四十五分許之警訊筆
    錄上偽簽偽造「張緯鴻」之署押一個與按捺指紋二枚、署押二個與按捺指紋七枚
    ，足生損害於「張緯鴻」及該管派出所偵查之正確性。
二、案經臺北市政府縣警察局萬華分局報請臺灣臺北地方法院檢察署呈請臺灣高等法
    院檢察署令轉臺灣臺東地方法院檢察署檢察官偵查起訴。
    理  由
一、訊據被告甲○○對於右揭犯罪等事實均坦承不諱，核與被害人乙○○於警訊中指
    述之情節相符，並有扣案變造之駕駛執照一枚及偽造署押、指紋之警訊筆錄一份
    在卷可資佐證。本件事證明確，被告犯行洵堪認定。
二、核被告甲○○所為係犯刑法第三百三十七條侵占遺失物罪、同法第二百十六條、
    第二百十二條行使變造特種文書罪及同法第二百十七條第一項偽造署押罪。被告
    變造特種文書之低度行為為行使之高度行為所吸收不另論罪。本件被告經警查獲
    時為免被查悉為通緝犯之身分，而多次偽造「張緯鴻」之署押，其先後各舉動，
    無非欲達成同一目的之接續動作，其均係基於一個偽造「張緯鴻」署押之接續犯
    意而為，在主觀上無非認其各舉動係其犯罪行為之一部，故僅成立一偽造署押罪
    。另被告所犯侵占遺失物罪與行使變造特種文書罪及偽造署押罪間，有方法結果
    之牽連關係，依刑法第五十五條之規定，應從較重之偽造署押罪處斷。被告前曾
    因違反動產擔保交易法，經臺灣臺北地方法院判處有期徒刑三月，於民國（下同
    ）八十九年九月三十日執行完畢；又違反槍砲彈藥刀械管制條例、麻醉藥品管理
    條例案件經上開法院判處有期徒刑一年、四月，定應執行刑一年二月，於八十七
    年三月二十四日執行完畢，有臺灣高等法院被告全國全案紀錄表一紙在卷稽，於
    五年內再犯本件有期徒刑以上之罪，為累犯，應依刑法第四十七條之規定加重其
    刑。爰審酌被告因案通緝中不知投案接受法律制裁，已如上述，足見其素行不良
    ，於犯後為圖掩飾通緝犯之身分逃避警方緝捕，而變造上開所侵占之駕駛執照，
    足生損害於「乙○○」與監理管理機關核發及管理駕駛執照之正確性；且冒名「
    張緯鴻」應訊，愚弄警局，致影響偵查之正確性，且生危害於「張緯鴻」，惡性
    非輕，惟念其犯後坦承犯行，態度良好等一切情狀，量處如主文所示之刑，以資
    儆懲。附於偵查卷八十九年六月七日五時四十五分之警訊筆錄，被告偽造之「張
    緯鴻」署押二個、指印七枚及第十一頁於變造乙○○之駕駛執照上偽造之「張緯
    鴻」署押一個、指印二枚，應依刑法第二百十九條之規定，均予宣告沒收。扣案
    之乙○○所有車籍管轄編號000000000000號之普通大貨車駕駛執照
    上被告之相片一幀，為被告所有且係供犯罪所用之物，應依刑法第三十八條第一
    項第二款之規定沒收。
據上論斷，應依刑事訴訟法第二百九十九條第一項前段，刑法第二百十六條、第二百
十二條、第二百十七條第一項、第三百三十七條、第五十五條、第二百十九條、第三
十八條第一項第二款，罰金罰鍰提高標準條例第一條前段，判決如主文。
本案經檢察官陳弘能到庭執行職務。
中     華     民      國    八十九     年      十     月     二十六     日
                                  臺灣臺東地方法院刑事庭
法  官  陳兆翔
右正本證明與原本無異。
如不服本判決，應於判決送達後十日內向本院提出上訴狀。（須附繕本）
「切勿逕送上級法院」
                                        書記官  蘇美琴
中     華     民      國    八十九     年      十     月     二十七     日
附錄論罪科刑法條：
刑法二百十六條：
行使第二百十條至第二百十五條之文書者，依偽造、變造文書或登載不實事項或使登
載不實事項之規定處斷。
刑法第二百十二條：
偽造、變造護照、旅券、免許證、特許證及關於品行、能力、服務或其他相類之證書
、介紹書，足以生損害於公眾或他人者，處一年以下有期徒刑，拘役或三百元以下罰
金。
刑法第二百十七條第一項：
偽造印章、印文或署押，足以生損害於公眾或他人者，處三年以下有期徒刑。
刑法第三百三十七條：
意圖為自己或第三人不法之所有，而侵占遺失物、漂流物或其他離本人所持有之物者
，處五百元以下罰金。


司法院資訊處製作；財團法人民間司法改革基金會備份。
